【裁判字號】    90,上訴,852
【裁判日期】    900329
【裁判案由】    妨害自由
【裁判全文】
臺灣高等法院臺中分院刑事判決                      九十年度上訴字第八五二號
    上  訴  人
    即  被  告  丁○○
右列上訴人因妨害自由案件，不服台灣南投地方法院中華民國九十年三月二十九日第
一審判決（民國八十九年度訴字第四七０號；起訴案號：臺灣南投地方法院檢察署八
十九年度偵字第三七六七號），提起上訴，本院判決如左：
    主  文
上訴駁回。
    事實及理由
一、本案經本院審理結果，認第一審判決認事用法及量刑均無不當，應予維持，並引
    用第一審判決書記載之事實、證據及理由（如附件）。
二、上訴人即被告丁○○（以下簡稱被告）於本院未提出其他有利之證據，亦未於上
    訴狀敘明上訴理由，其上訴為無理由，應予駁回。
三、被告經合法傳喚，無正當理由不到庭，爰不待其陳述逕行判決。
據上論斷，應依刑事訴訟法第三百七十一條、第三百六十八條、第三百七十三條，判
決如主文。
本案經檢察官乙○○到庭執行職務。
中      華      民      國      九十       年     六     月  二十七    日
                                臺灣高等法院臺中分院刑事第七庭
                                      審判長法  官  林  榮  龍
                                            法  官  黃  日  隆
                                            法  官  江  錫  麟
右正本證明與原本無異。
如不服本判決應於收受送達後十日內向本院提出上訴書狀，其未述上訴之理由者並
得於提起上訴後十日內向本院補提理由書（均須按他造當事人之人數附繕本）。
                                            書記官  謝  雅  惠
中      華      民      國      九十       年     六     月   二十八    日
                                                                        Ｒ
附件：
臺灣南投地方法院刑事判決                          八十九年度訴字第四七號
    公  訴  人  臺灣南投地方法院檢察署檢察官
    被      告  丁○○  男  四十七歲（民國○○○年○月○○日生）
                        身分證統一編號：Ｍ一二七二二六七號
                        住南投縣埔里鎮○○里○○街五六號
右列被告因妨害自由案件，經檢察官提起公訴（八十九年度偵字第三七六七號），本
院判決如左：
    主  文
丁○○共同以非法方法剝奪人之行動自由，累犯，處有期徒刑伍月，如易科罰金，以
佰元折算壹日。
    事  實
一、丁○○於民國八十年間，因違反肅清煙毒條例案件，經臺灣高等法院臺中分院判
    處有期徒刑三年二月確定，於八十三年九月十四日假釋交付保護管束，假釋縮刑
    期滿日期為八十五年三月二十一日，未經撤銷假釋，視為執行完畢。詎仍不知悔
    改，於八十九年九月二日凌晨三時許，偕同不詳年籍、姓名之成年男子約六、七
    人，至南投縣埔里鎮○○路六二一號「全家福ＫＴＶ」一Ｏ五號包廂內唱歌飲酒
    同歡，迄同日凌晨五時五十分，「全家福ＫＴＶ」內之會計人員甲○○持帳單前
    往該包廂結帳時，丁○○因認帳單上所載消費金額有誤，頓時心生不滿，於「全
    家福ＫＴＶ」副理丙○○前往該包廂處理時，竟與其他不詳年籍、姓名之成年男
    子多人，共同基於妨害自由之犯意聯絡，由被告出手毆打丙○○臉部、胸部（未
    成傷），再由其他不詳年籍、姓名之成年男子二人，持長型管狀硬物抵住丙○○
    腰部，喝令丙○○跪下，旋將丙○○押往另一包廂，以此強暴、脅迫之方式，剝
    奪丙○○之行動自由約達一小時。其間，丁○○又對甲○○脅迫稱：如走出包廂
    ，就要開槍等語，強使甲○○留在前開一Ｏ五號包廂內陪唱，迄同日上午七時許
    ，甲○○趁隙逃逸始恢復行動自由。
二、案經南投縣警察局埔里分局報請臺灣南投地方法院檢察署檢察官偵查起訴。
    理  由
一、訊據被告丁○○固對於其於右揭時、地偕同友人前往前開「全家福ＫＴＶ」一Ｏ
    五號包廂飲酒唱歌，結帳時認帳單有誤，因而發生爭執之事實，坦白承認，惟矢
    口否認有何妨害自由之犯行，辯稱：當天凌晨二時許，伊與友人劉奇松、綽號「
    阿周」之男子共三人至「全家福ＫＴＶ」一Ｏ五號包廂喝酒，約四時許結帳欲離
    去，有發生爭執，伊認為帳算錯了，「全家福ＫＴＶ」服務小姐進來說帳算錯了
    ，伊拿了消費帳款結帳，小姐問要否續單，伊拿了一千元給小姐，小姐唱了二首
    歌，就出去沒有再進來，後來ＫＴＶ影幕也不見了，伊說不可以這樣，之後警察
    就來了，伊沒有恐嚇及妨害自由，如有拿槍不可能等到警員來處理云云。惟查，
    右揭犯罪事實，業據被害人甲○○、丙○○於警訊中指述綦詳，且證人即被害人
    甲○○於本院九十年二月八日調查時亦結證稱：之前其在「全家福ＫＴＶ」擔任
    會計，八十九年九月二日當天凌晨五時五十分要下班時服務生都很忙，被告唱歌
    結帳時其進去包廂，包廂內至少有六、七名男子以上，都是被告一夥的，有人反
    應嫌貴，被告要其叫副理丙○○進來，丙○○進來後，一直向被告他們說抱歉，
    被告拿出身分證要丙○○唸一遍，因包廂暗，丙○○唸不清楚，被告就打丙○○
    ，其他二人用類似管子長長的東西抵住丙○○腰部二側，要丙○○跪下，其以為
    長長的東西是槍，旁邊的人把丙○○押往另一個包廂，被告沒有跟去另一包廂，
    被告問其是否留在包廂內，不勉強，如其要出去，被告就要開槍，當時其很害怕
    ，被告叫其唱歌給伊聽，後來，其對被告說其夫要來接其下班，被告叫其到外面
    跟其夫說叫其夫先走，其利用這個機會逃跑，走時約七時許，另一位阿伯沈舉榮
    來上班，後來聽說被告也有毆打沈舉榮等情。又本案案發後，被害人甲○○、丙○○因內心害怕不敢報案，經甲○○之母親打電話到警局責問何以警局不受理本
    案，警員周榮福通知被害人甲○○、丙○○到警局製作筆錄時始查悉上情乙節，
    亦據證人即本案承辦警員周榮福於本院九十年一月十六日到庭結證屬實，是被害
    人甲○○、丙○○既係於案發後因內心恐懼因而未報警處理，嗣於警員詢問時始
    被動說出案情，苟非確有其事，被害人甲○○、丙○○當無甘冒誣告、偽證刑責
    徒橫生枝節之理？應認被害人甲○○、丙○○之指述與事實相符為可採。再查，
    警員周榮福當天上午七時二十分確曾前往「全家福ＫＴＶ」處理沈舉榮因被告付
    帳款一事遭被告毆打成傷事件，惟因沈舉榮未提出告訴而未成案，亦據警員周榮
    福於本院調查時結證無訛，並有南投縣警察局埔里分局埔里派出所員警工作紀錄
    簿影本一紙附卷可稽，足認被告迄於同日上午七時二十分，甲○○匆忙逃離後，
    猶心有未甘而無端毆打沈舉榮出氣甚明，是被告上開所辯，無非事後卸責之詞，
    顯然不足採信。另被告雖請求傳訊證人劉奇松，惟證人劉奇松於本院調查時到庭
    僅結證稱：當天凌晨二時許與被告、綽號「阿周」之男子到「全家福ＫＴＶ」唱
    歌，唱完第一個小時約三時許，伊就離開了，後來五時許發生的事伊不知情，且
    被告後來有無再找人去唱歌，伊就不知道了等語，亦難資為被告有利之認定，事
    證明確，被告右揭犯行，洵堪認定，應予依法論科。
二、核被告所為，係犯刑法第三百零二條第一項之以非法方法剝奪人之行動自由罪。
    被告與不詳年籍、姓名之成年男子多人就上開妨害自由犯行，有犯意聯絡與行為
    分擔，應論以共同正犯。被告於八十年間，因違反肅清煙毒條例案件，經臺灣高
    等法院臺中分院判處有期徒刑三年二月確定，於八十三年九月十四日假釋交付保
    護管束，假釋縮刑期滿日期為八十五年三月二十一日，未經撤銷假釋，視為執行
    完畢，有臺灣南投地方法院檢察署刑案資料查註紀錄表及臺灣高等法院被告全國
    前案紀錄表各一份附卷可按，其於五年內再犯本件有期徒刑之罪，為累犯，應依
    法加重其刑。爰審酌被告素行不佳再犯本罪，其犯罪之動機及手段，始終未與被
    害人和解及其犯後矢口否認犯行，尚無悔意等一切情狀，量處如主文所示之刑，
    並諭知易科罰金之折算標準，以資懲儆。
據上論斷，應依刑事訴訟法第二百九十九條第一項前段，刑法第二十八條、第三百零
二條第一項、第四十七條、第四十一條第一項前段，罰金罰鍰提高標準條例第一條前
段、第二條，判決如主文。
中      華      民      國      九十      年    三    月      二十九    日
                                      臺灣南投地方法院刑事庭
                                          法  官  丁  智  慧
右正本證明與原本無異。
如不服本判決，應於判決送達後十日內向本院提出上訴狀( 應附繕本 )。「切勿逕送
上級法院」。
                                          書記官
中      華      民      國      九十      年    三    月      二十九    日
「告訴人或被害人對於判決如有不服具備理由請求檢察官上訴者，其上訴期間之計算
係以檢察官收受判決正本之日期為準」
附錄本案論罪科刑法條：
刑法第第三百零二條第一項：
私行拘禁或以其他非法方法，剝奪人之行動自由者，處五年以下有期徒刑、拘役或三
百元以下罰金。
                                                                        Ｒ


司法院資訊處製作；財團法人民間司法改革基金會備份。
